# 境内A公司与境外自然人在B、C在境外成立了合资公司D

提问人：yahmm 时间：2011-12-12 10:55:13
初始成立时A持有30%的股份，按权益法核算， 2011 年 10 月，A公司单方面增资，增资后持有48%股份，境外自然人B、C，持有52%的股份，增资后如果A能控制D，A公司如何核算期长期投资，如果不能控制D其长投如何核算。

回答人：chenyiwei
回复 yahmm 的帖子
1 、如增资后能凭借 48 ％股权控制D的，则应按解释 4 号第三条的规定，在个别报表层面和合并报表层面分别作出处理。个别报表层面按原先按权益法核算的 30 ％股权账面价值加本次增资成本作为后续成本法核算的成本基础；合并报表层面需对原有股权按公允价值重新计量，差额计入损益。理论上对于原有的 30 ％股权于购买日的公允价值需通过评估确定，实务中如果商誉（特别是其中的“控制权溢价”因素）不重大的，可按本次增资价格按比例推算。
2 、如果不具有控制权，仍然为联营企业的，可参照《计学撮要》第 281 ～ 283 页所述方法处理。